臺灣新竹地方法院刑事判決　　　　　　　　　　　　　九十一年度訴字第五五二號
　　公　訴　人　臺灣新竹地方法院檢察署檢察官
　　被　　　告　辛○○
　　　　　　　　丙○○
　　　　　　　原名徐文亮）　.
　　右　一　人
　　指定辯護人　本院公設辯護人　林建和
右列被告等因強盜等案件，經檢察官提起公訴（九十一年度偵字第四０七九號、第四
一七八號），本院判決如左：
    主  文
辛○○共同連續意圖為自己不法之所有，而搶奪他人之動產，處有期徒刑壹年貳月。
丙○○共同意圖為自己不法之所有，而搶奪他人之動產，累犯，處有期徒刑玖月。又
過失傷害人，累犯，處有期徒刑參月。應執行有期徒刑壹年。
    事  實
一、辛○○曾於民國八十五年間犯妨害兵役治罪條例罪，亦曾於八十八年間違反就業
    服務法，分別經本院及台灣板橋地方法院判處有罪確定（均未構成累犯）。丙○○（原名徐文亮）曾有違反麻醉藥品管理條例之前科，於八十七年因脫逃罪，經
    台灣桃園地方法院以八十八年度易字第二０三號判處有期徒刑四月確定，於八十
    八年五月七日易科罰金執行完畢；又於九十年間因妨害公務案件，再經台灣桃園
    地方法院以九十年度易字第二三０八號判處應執行有期徒刑五月確定，嗣於九十
    一年三月二十一日易科罰金執行完畢。
二、辛○○猶不知謹慎，染上施用毒品惡習，嗣因毒癮發作時，缺乏金錢購買毒品，
    竟基於意圖為自己不法所有之概括犯意，先後於附表一所示之時間，赴附表一所
    示之地點，利用附表一所示之商店並無錄影監視設備，且較無其客人進出之利基
    ，以附表一所示之方法，趁乙○○等人不備或不及抗拒之際，搶奪乙○○、庚○○、戊○○、甲○○等人之財物，得手後均騎乘向姓名年籍不祥、綽號「阿明」
    之友人借來之機車逃逸而去，並將附表一所示搶得之香菸，向不詳姓名年籍、綽
    號「大姐」之成年女子換取第一級毒品海洛因施用（辛○○施用毒品部分業經公
    訴人另行偵辦）。
三、丙○○亦不知悔改，於九十一年七月十四日上午十一時許，以車號ＲＰＤ－三九
    八號（起訴書誤載為ＲＰ八－三九八號）之輕型機車搭載辛○○行駛於新竹縣竹
    東鎮時，二人均毒癮發作難耐，丙○○因已知悉辛○○曾利用上開方式換取毒品
    ，便向辛○○提議再以上開方式搶奪香煙後換取毒品施用，辛○○則承前之同一
    概括犯意而應允之，二人遂達成搶奪之意思合致，且丙○○為避免所騎乘之機車
    車號洩露行蹤，旋拆下機車車牌置放在椅墊下之置物箱內。同日上午十一時三十
    五分許，丙○○騎乘前述機車搭載辛○○行駛至附表二所示之群益商店時，即由
    辛○○下車入內，以附表二所示之方式搶奪己○○所有之大衛杜夫香煙二條，辛○○得手後旋即跑出商店外，在外等候之丙○○立即騎乘事先停放在該商店旁未
    熄火之右開機車，迅速接應辛○○，並一同沿新竹縣竹東鎮○○路往下公館方向
    逃逸。然己○○不甘損失，乃騎乘其女陳明燕所有之機車以時速約六十公里之速
    度在後追躡。因丙○○騎乘之前開機車排氣量僅五十ＣＣ左右，加以丙○○、辛○○共乘一輛機車，速度自不及己○○所騎乘之機車，故己○○在後追躡約一公
    里、行至新竹縣竹東鎮○○路員崠國小大門前時，便從左方趕上丙○○所騎乘之
    機車，二輛機車自此並行（己○○之機車在左，丙○○之機車在右），惟接續之
    道路係一轉彎處，己○○與丙○○均稍減速往前行駛，嗣二車又並行約一百公尺
    後，道路已改為直路，己○○遂騎至丙○○機車之左前方，二輛機車前後差距半
    個車身，而丙○○右方路旁正巧豎有電線杆，電線杆右方約一公尺處則係中國石
    油股份有限公司（下稱中油公司）之宿舍圍牆，此際丙○○本應注意汽車（包括
    機器腳踏車）行駛時，駕駛人應注意車前狀況，隨時採取必要之措施，而依當時
    之情形，丙○○尚得採取減速或停車之措施，以避免二車擦撞或撞及電線杆，並
    無不能注意之情事，丙○○竟疏未充分注意車前狀況，見己○○騎至左前方後，
    慌亂中將前開機車朝左歪斜，致上開機車之前輪碰撞己○○騎乘之機車前輪，二
    輛機車均因此倒地，己○○受有全身擦挫傷等輕傷。辛○○、丙○○雖亦倒地但
    皆迅速爬起，繼續騎乘上開機車逃離現場，搶得之大衛杜夫香煙則向前開綽號「
    大姐」之成年女子換取二小包海洛因。因前述二輛機車倒地後之情形，為經過之
    路人丁○○所目擊，且丁○○適與丙○○為往昔之國中同學，經己○○報警暨丁○○赴警局證述後，經警於九十十一年七月十五日上午七時十分許，在新竹縣竹
    東鎮○○路四五巷口拘提丙○○到案，復循線於九十一年七月十七日二十一時許
    ，在新竹縣竹東鎮○○街與竹榮街口，拘提辛○○到案。
四、案經己○○告訴及新竹縣警察局竹東分局報請臺灣新竹地方法院檢察署檢察官偵
    查起訴。
    理  由
一、右開事實關於被告辛○○連續搶奪之犯行，業據被告辛○○迭於警訊、偵查及本
    院審理時坦承不諱，核與被害人乙○○、庚○○、戊○○、甲○○於警訊時指述
    遭搶奪之情節相符，並經告訴人己○○於警訊、偵查及本院訊問時指訴在卷，是
    以，被告辛○○前開自白，堪信與事實相符，自屬可採。被告辛○○此部分連續
    搶奪之犯行，洵堪認定。
二、訊之被告丙○○固不否認於右揭事實三之時間地點，與被告辛○○共乘右開機車
    前往告訴人己○○經營之群益商店，被告辛○○拿著二條大衛杜夫香煙出來，嗣
    後其所騎乘之機車與告訴人己○○騎乘之機車，在員崠國小往下公館方向約一百
    公尺處發生擦撞，但矢口否認有何搶奪、傷害之犯行，辯稱：其僅在外等待被告
    辛○○進入群益商店購買物品，不知被告辛○○係進入行搶，且告訴人己○○車
    毀人傷係告訴人自己追撞其機車所致，其騎乘之前開機車自拖吊車場回來後就未
    掛上車牌，同時也怕被照相，故一直未掛車牌云云。經查：
（一）右開事實三關於共同搶奪部分，已據被告辛○○迭於警訊、偵查及本院審理時
      供述甚詳。本院公設辯護人雖為被告丙○○辯護稱：被告二人是否事前即謀議
      分工行搶，僅有被告辛○○之說詞，是否屬實，非完全無疑。惟查：
    (1)被告辛○○對於九十一年七月十四日上午何以與被告丙○○共乘右揭未掛車牌
      之機車前往告訴人己○○經營之群益商店，供稱：「是被告丙○○提議的，因
      為他藥癮發作。之前我去大姐那邊嗑藥（海洛因），被告丙○○看到我拿香煙
      去換海洛因，他問我香煙哪來的，我跟他說我搶來的。七月十三號晚上我和被
      告丙○○一起在竹東的員崠子一位朋友家睡覺，十四號早上被告丙○○騎他的
      機車離開，快中午時被告丙○○又騎他的機車回來載我，走到一半我和他藥癮
      都發作，被告丙○○就提議用我之前的方式去搶香煙。（問：被告丙○○何時
      把車牌拆下來？）他提議完後就把機車車牌拆下來放在椅墊下面的置物箱內，
      之後騎車經過竹東鎮○○路五三七號群益商店，我進去商店內他機車沒熄火在
      外面等‧‧」（見本院九十一年八月二十六日訊問筆錄）。而被告丙○○對此
      則陳稱：「我在七月十三日晚上在新竹省立醫院外面喝酒碰到被告辛○○他叫
      我載他到他朋友竹東的壹個工寮，我們在那裡過夜，七月十四日早上我醒來又
      跑去竹東鎮○○路請我朋友古勝松喝酒，喝到早上十點多，喝完酒後我又跑回
      工寮去載被告辛○○，之後我和被告辛○○就騎我的機車去竹東員崠國中那邊
      ，走到一半被告辛○○叫我停下來說他要去買煙，我就把車停下來，我在外面
      等他‧‧」（見本院九十一年九月六日訊問筆錄）。經核被告二人對於九十一
      年七月十三日晚上至同年月十四日近中午之行蹤，所供一致，顯然被告辛○○
      絕非信口開河，應無設詞誣陷被告丙○○之必要。
    (2)被告丙○○於警訊及本院訊問時，就其與告訴人己○○各所騎乘之機車擦撞倒
      地後，其所說「不是我」究係何意，均供稱：因為當時其認為應是辛○○常做
      壞事，有偷告訴人己○○的東西，但與其無關，所以其才對告訴人己○○說「
      不是我」，說完便牽起機車走了（見九十一年度偵字第四０七九號卷第七頁反
      面、本院九十一年九月六日、九月十七日訊問筆錄）。惟衡諸常情，被告丙○○倘自認清白無辜，並猜測應係被告辛○○涉嫌犯罪，為何不趁二車碰撞倒地
      此第一時間，偕同告訴人己○○報案追緝元兇以示清白？縱令其與被告辛○○
      間具有朋友情誼不便出面，亦可留下己之身分資料，俾告訴人己○○將來聯絡
      之用，何以說完「不是我」，便迅速牽起機車離去？況且，被告丙○○屢屢辯
      稱係告訴人己○○追撞其所騎乘之機車，又為何完全不欲追究或查明告訴人己○○之過失，即匆匆離開？益有進者，被告丙○○於九十一年七月十五日為警
      拘提時，見警到達後即拔腿狂奔，隨後始經警逮捕，有司法警察拘提報告書附
      於九十一年度偵字第四０七九號卷第十一頁反面可佐。果被告丙○○並未涉案
      ，大可趁此機會說明清楚，何須見警即拔腿狂奔？綜上各情，洵堪認定被告丙○○確與被告辛○○於事前即有搶奪之謀議，故被告丙○○在二車碰撞後，為
      撇清罪責，才會口出「不是我」之言詞。
    (3)又被告丙○○於偵查中自承因為怕被照相，故於附表二所示之時間騎乘機車搭
      載辛○○時未掛上車牌（見九十一年度偵字第四０七九號卷第三五至三六頁）
      。惟按機車應懸掛車牌乃眾所週知之規定，車牌之作用在於表彰機車之身分，
      並於必要時提供他人查核騎乘者或所有者之基礎。被告丙○○雖以前揭情詞置
      辯，然被告辛○○、丙○○始終未曾表示渠等騎乘右開機車時，有何意圖超速
      之行徑，則被告丙○○所稱擔心遭人拍照，參酌上開各情，實係其懼怕車號外
      顯，容易招致犯行敗露，由此益徵被告丙○○確實參與事實三所示之搶奪犯行
      。
    (4)被告丙○○關於搶奪部分之犯行，事證已臻明確，其犯行堪以認定。
（二）右開事實三關於過失傷害部分，亦據告訴人己○○於警訊、偵查及本院訊問時
      指訴綦詳，告訴人己○○確因前開車禍而受有全身擦挫傷之傷害，亦有行政院
      國軍退除役官兵輔導委員會竹東榮民醫院甲種診斷證明書一份在卷足憑。被告
      丙○○雖辯稱係告訴人己○○追撞其所騎乘之機車，且被告辛○○亦附和其詞
      。然查：
    (1)被告丙○○從群益商店前搭載被告辛○○駛離後，以車速每小時四、五十公里
      之速度行駛，騎了數百公尺後，告訴人己○○騎乘之機車便從左方趕上，之後
      二車並行行駛約三、四秒鐘，行至新竹縣竹東鎮○○路員崠國小往下公館方向
      某電線杆處時，道路已由彎路改為直路，告訴人己○○騎至被告二人共乘機車
      之左前方，斯時右方路旁正巧豎有電線杆，電線杆右方約一公尺處則係中油公
      司之宿舍圍牆，但隨後二車立即發生擦撞等情，業據被告二人自承在卷，核與
      告訴人己○○陳述情節大致相符，雖被告二人與告訴人己○○就追趕時彼此之
      時速若干、追趕多少距離等，所述略有少許之差異，然本件告訴人自後追趕、
      二車並行乃至擦撞車禍，係於短短二、三分鐘內所發生，則各自本於直覺、經
      驗所陳稱之速度、距離，自無法嚴格要求；而經本院審核被告二人、告訴人己○○當庭所繪之路況簡圖，並參以新竹縣警察局竹東分局事後實地拍攝之照片
      ，亦互核一致。是以，右揭事實三所載車禍發生始末之客觀事實，堪以確定。
    (2)查告訴人己○○堅詞否認有何故意追撞被告二人騎乘機車之行為。按告訴人己○○係三十年次之人，且本件車禍發生前，甫遭被告二人搶奪財物，心中所受
      之驚嚇非同小可，況且告訴人己○○在員崠國小大門前趕上被告二人時，尚因
      該處道路係彎路，為避免危險而減速並行，是以，告訴人己○○自不可能以其
      六十歲之身軀，甘冒危險而追撞被告丙○○騎乘之機車。
    (3)衡諸被告丙○○於本院訊問時所言，其在告訴人己○○追上後，其看到告訴人
      時，曾自己嘀咕：「你靠這麼近作什麼」，之後便發生擦撞；再參以告訴人己○○所述；「（問：電線杆對於被告機車繼續直行有影響嗎？）有，因為他們
      騎到靠近電線杆時，如果不往左閃或往右閃繼續直行一定會撞到電線杆」（均
      見本院九十一年九月十七日訊問筆錄）；並觀之卷附新竹縣警察局竹東分局事
      後實地拍攝之照片以及告訴人己○○騎至左前方之事實，堪信被告丙○○係未
      充分注意車前狀況，見到告訴人己○○騎至左前方時，雖知悉得採取減速或停
      車之方式，以免發生二車撞擊或與電線杆相撞之危險，但在慌亂中疏未注意而
      將前開機車朝左歪斜，致二車發生擦撞。
    (4)按汽車（包含機器腳踏車）行駛時，駕駛人應注意車前狀況，並隨時採取必要
      之安全措施，道路交通安全規則第九十四條第三項定有明文。被告丙○○自應
      注意依前開規定行駛，而本案車禍發生當時之天候、光線、路面、視距等，均
      無不能注意之情事，被告丙○○竟疏未充分注意車前狀況，採取必要之安全措
      施，致與告訴人己○○騎乘之機車發生擦撞，足見被告丙○○就車禍之發生確
      有過失甚明，而告訴人己○○確因本件車禍受傷，已詳如前述，顯然被告丙○○之前開過失與告訴人己○○所受傷害間，亦有相當因果關係無訛。
    (5)被告丙○○關於過失傷害部分之犯行，事證亦臻明確，其犯行同堪認定。
三、按刑法第三百二十九條所定之搶奪以強盜罪論者，係指搶奪因防護贓物、脫免逮
    捕或湮滅罪證，而當場施以強暴脅迫者而言；又本罪之強暴脅迫雖不以至使人不
    能抗拒之程度為必要，然仍須行為人使用有形之暴力或以言詞、舉動顯示加害人
    他之意思，或將加害他人之意思通知他人，使其產生畏懼，而得加以威脅或逼迫
    ，此由法條文義解釋即明。查告訴人己○○追躡被告二人之過程中，告訴人己○○與被告二人均頭戴全罩式之安全帽騎乘機車，迨告訴人己○○趕上前，被告二
    人均未回頭張望，已據告訴人己○○陳述在卷（見本院九十一年九月十七日訊問
    筆錄），則被告二人在告訴人騎乘之機車趕上並行前，並不知被告在後追躡，已
    堪確定。雖告訴人己○○表示追捕中其不斷呼喊：「停下來」，但訊之被告二人
    均否認聽聞。查頭戴全罩式安全帽，聲音之傳遞自會受到影響，何況告訴人己○○與被告二人均如此，則聲音之傳遞顯然受到雙重之阻礙；又依告訴人己○○所
    陳，其以時速六十公里之速度在後追捕，則聲音在此種高速之條件下傳遞，音波
    散逸之情形更加嚴重，被告二人所辯未聽聞告訴人呼喊之聲音，尚屬可信。其次
    ，依據告訴人己○○所述，其追至新竹縣竹東鎮○○路員崠國小大門前時，從左
    方趕上被告丙○○所騎乘之機車，二車又並行一百公尺後，始騎至被告丙○○騎
    乘機車之左前方約半個車身，而當時被告丙○○之機車因右方有電線杆之故，如
    果不往左閃或往右閃，繼續直行一定會撞到電線杆（見本院九十一年八月二十七
    日、九月十七日訊問筆錄）。準此，被告丙○○行車間既未回頭張望，在遇到有
    電線杆之情況下，疏未注意停車或減速，而將機車往左歪斜，雖有前述未充分注
    意車前狀況之過失，但尚難謂被告丙○○此舉是蓄意為脫免逮捕或防護贓物所致
    ，公訴意旨遽認被告丙○○係騎乘機車在前，故意突然偏左行駛，致與在後之告
    訴人機車擦撞，尚有未予究明之處。再者，告訴人己○○雖另陳稱在二車倒地後
    ，其曾握住被告丙○○所騎機車之坐墊把手，但遭被告丙○○推開，被告丙○○
    對此堅詞否認之，證人徐木蓮、被告辛○○亦均表示未見聞此部份發生之情形，
    則告訴人己○○此部份所指尚難證明屬實。又告訴人己○○於本院訊問時亦稱，
    被告丙○○對其並無其他施以強暴脅迫之行為。綜合上述，公訴意旨認為被告丙○○為防護贓物、脫免逮捕而故意偏左行駛，致二車擦撞，造成告訴人己○○受
    傷，尚有誤會；此外，亦查無其他積極證據足資證明被告丙○○有何防護贓物、
    脫免逮捕或湮滅罪證而施強暴脅迫之舉，合先敘明如上。
四、核被告辛○○所為，係犯刑法第三百二十五條第一項之搶奪罪。核被告丙○○所
    為，係犯同法第三百二十五條第一項之搶奪罪及同法第二百八十四條第一項前段
    之過失傷害罪。公訴人認被告丙○○係犯刑法第三百二十九條之準強盜罪，但漏
    未斟酌上述各情，尚有未洽，惟其基本事實同一，本院自應予審理，並變更起訴
    法條。被告辛○○、丙○○就右揭事實三之搶奪犯行，有犯意之聯絡及行為之分
    擔，均為共同正犯。被告辛○○前後五次搶奪犯行，時間緊接，犯罪構成要件相
    同，顯係出於概括犯意而為之，為連續犯，應依刑法第五十六條規定，從一重處
    斷，並加重其刑。被告丙○○所犯搶奪罪與過失傷害罪，犯罪各別，罪名不同，
    應予分論併罰。再核被告丙○○曾有違反麻醉藥品管理條例之前科，於八十七年
    因脫逃罪，經台灣桃園地方法院以八十八年度易字第二０三號判處有期徒刑四月
    確定，於八十八年五月七日易科罰金執行完畢；又於九十年間因妨害公務案件，
    再經台灣桃園地方法院以九十年度易字第二三０八號判處應執行有期徒刑五月確
    定，嗣於九十一年三月二十一日易科罰金執行完畢，有台灣高等法院被告全國前
    案紀錄表一紙在卷可考，其於五年以內再犯本件有期徒刑以上之罪，為累犯，依
    刑法第四十七條規定，就其所犯搶奪罪及過失傷害罪，均應予加重其刑。爰審酌
    被告二人均素行不良，正值青壯年卻皆不知努力向上，竟因貪念與吸毒惡習，即
    下手搶奪被害人之財物，惡性均甚重大，但被告辛○○犯後坦承犯行，亦當庭對
    告訴人己○○表示知錯之意，犯後態度尚稱良好，被告丙○○則飾詞卸責，毫無
    悔意，又兼衡被告丙○○過失之程度，暨告訴人己○○所受傷害等一切情狀，分
    別量處如主文所示之刑，並就被告丙○○部分定其應執行之刑。
五、被告辛○○犯本件時所使用之機車係其友人「阿明」所有，而被告丙○○所使用
    之車號ＲＰＤ－三九八號機車並未扣案，且該車車主原為邱桂英，現牌照已報廢
    ，有車號查詢輕型機車車籍資料一份在卷可憑，均不併為沒收之宣告。
六、至於告訴人己○○另就其所騎乘之機車因擦撞後多處零件毀壞不堪使用，而提起
    刑法第三百五十四條毀損罪之告訴部分。經查，告訴人己○○於右揭事實三所述
    時地，追躡被告二人使用之機車係其女陳明燕之所有物，業據告訴人己○○陳明
    在卷，則此部份之告訴並不合法，是此部份本應為不受理之諭知，但公訴人認此
    為準強盜罪所吸收，爰不另為不受理之諭知，附此敘明。
七、據上論斷，應依刑事訴訟法第二百九十九條第一項前段、第三百條，刑法第二十
    八條、第五十六條、第三百二十五條第一項、第二百八十四條第一項前段、第四
    十七條、第五十一條第五款，罰金罰鍰提高標準條例第一條前段，判決如主文。
本案經檢察官劉邦繡到庭執行職務。
中      華      民      國    九十一    年     十一     月      六      日
                                  臺灣新竹地方法院刑事第一庭
                                      法  官  李珮瑜
右正本證明與原本無異。
如不服本判決，應於判決送達後十日內向本院提出上訴狀( 應附繕本 )，上訴於臺灣
高等法院。
                                      書記官  龔紀亞
中      華      民  國    九十一    年     十一     月      六      日
附表一：（單位：新台幣）
┌──┬─────┬─────┬──────────┬─────┬───┐
│編號│時間(民國)│ 地    點 │  搶  奪  手  法    │ 搶奪財物 │被害人│
├──┼─────┼─────┼──────────┼─────┼───┤
│    │九十一年七│新竹縣橫山│向雜貨店老板乙○○表│大衛杜夫香│乙○○│
│    │月十二上午│鄉橫山村中│示欲購買大衛杜夫香菸│菸二條（價│      │
│ 一 │八、九時許│豐路一段二│二條，待乙○○將之取│值約一千二│      │
│    │          │五０號「金│出放在櫃台時，又佯稱│百元）。  │      │
│    │          │榮商號雜貨│欲再買啤酒十五瓶，趁│          │      │
│    │          │店」      │乙○○至冰箱取啤酒時│          │      │
│    │          │          │，掠取置於櫃台上之大│          │      │
│    │          │          │衛杜夫香菸二條，並騎│          │      │
│    │          │          │乘事先停放在該商店旁│          │      │
│    │          │          │未熄火之機車逃逸。  │          │      │
├──┼─────┼─────┼──────────┼─────┼───┤
│    │九十一年七│新竹縣竹東│向商行老板庚○○表示│大衛杜夫及│庚○○│
│    │月十二日晚│鎮○○路一│欲購買大衛杜夫及白長│白長壽香菸│      │
│    │上十時許  │段一三五號│壽香菸各一條，待賴德│各一條（價│      │
│ 二 │          │「宏益商行│彰將之取出放在櫃台時│值約一千二│      │
│    │          │」        │，又佯稱欲再買酒類等│百元）。  │      │
│    │          │          │物，趁庚○○欲取酒類│          │      │
│    │          │          │不及抗拒之際，掠取置│          │      │
│    │          │          │於櫃台上之上開香菸二│          │      │
│    │          │          │條，並騎乘事先停放在│          │      │
│    │          │          │該商店旁未熄火之機車│          │      │
│    │          │          │逃逸。              │          │      │
├──┼─────┼─────┼──────────┼─────┼───┤
│    │九十一年七│新竹縣竹東│向該商店老板戊○○夫│大衛杜夫及│戊○○│
│    │月十三日下│鎮○○路四│婦表示欲購買大衛杜夫│七星牌香菸│      │
│ 三 │午一時許  │０七號「正│、七星牌香菸各一條及│各一條（價│      │
│    │          │順商店」  │啤酒八瓶，待戊○○將│值約一千二│      │
│    │          │          │之取出放在櫃台時，又│百元）。  │      │
│    │          │          │佯稱欲再買啤酒六瓶及│          │      │
│    │          │          │花生、糖等物品，趁│          │      │
│    │          │          │戊○○夫婦轉身欲再取│          │      │
│    │          │          │上開物品時，掠取置於│          │      │
│    │          │          │櫃台上之大衛杜夫及七│          │      │
│    │          │          │星牌香菸各一條，並騎│          │      │
│    │          │          │乘停放在該商店旁未熄│          │      │
│    │          │          │火之機車逃逸。      │          │      │
├──┼─────┼─────┼──────────┼─────┼───┤
│    │九十一年七│新竹縣橫山│向商店老板甲○○表示│大衛杜夫及│甲○○│
│    │月十三日晚│鄉橫山村橫│欲購買大衛杜夫及白長│白長壽香菸│      │
│ 四 │上七時二十│山街二段四│壽香菸各一條，待邱意│各一條（價│      │
│    │分許      │五五號「春│妹將之取出放在櫃台時│值約一千二│      │
│    │          │玉商號雜貨│，又佯稱欲再買啤酒二│百元）。  │      │
│    │          │店」      │十瓶，趁甲○○欲取啤│          │      │
│    │          │          │酒不及防備之際，掠取│          │      │
│    │          │          │置於櫃台上之上開香菸│          │      │
│    │          │          │二條，並騎乘事先停放│          │      │
│    │          │          │在該商店旁未熄火之機│          │      │
│    │          │          │車逃逸。            │          │      │
└──┴─────┴─────┴──────────┴─────┴───┘
附表二：（單位：新台幣）
┌──┬─────┬─────┬──────────┬─────┬───┐
│編號│時間(民國)│ 地    點 │  搶  奪  手  法    │ 搶奪財物 │被害人│
├──┼─────┼─────┼──────────┼─────┼───┤
│    │九十一年七│新竹縣竹東│推由辛○○向商店老板│大衛杜夫香│己○○│
│    │十四上午十│鎮○○路五│己○○表示欲購買大衛│菸二條（價│      │
│ 一 │一時三十五│三七號「群│杜夫香菸二條，待陳石│值約一千二│      │
│    │分許      │益商店」  │富將之取出放在櫃台時│百元）。  │      │
│    │          │          │，又佯稱欲再買啤酒等│          │      │
│    │          │          │物，趁己○○欲取啤酒│          │      │
│    │          │          │時，掠取置於櫃台上之│          │      │
│    │          │          │大衛杜夫香菸二條，並│          │      │
│    │          │          │由丙○○騎乘事先停放│          │      │
│    │          │          │在該商店旁未熄火之機│          │      │
│    │          │          │車載同行搶上開香菸得│          ││
│    │          │          │逞之辛○○逃逸。    │          │      │
└──┴─────┴─────┴──────────┴─────┴───┘
附錄本案論罪科刑法條全文：
刑法第三百二十五條第一項
意圖為自己或第三人不法之所有，而搶奪他人之動產者，處六月以上五年以下有期徒
刑。
刑法第二百八十四條第一項
因過失傷害人者，處六月以下有期徒刑、拘役或五百元以下罰金，致重傷者，處一年
以下有期徒刑、拘役或五百元以下罰金。
